臺灣臺北地方法院民事裁定　　　　　　　100年度抗字第255號
抗　告　人　周虔倫
相　對　人　林志漢
上列當事人間請求商務仲裁執行裁定事件，抗告人對於民國100
年9月16日本院100年度仲執字第9號裁定提起抗告，本院裁定如
下：
    主  文
抗告駁回。
抗告費用新臺幣壹仟元由抗告人負擔。
    理  由
一、相對人於原法院聲請意旨略以：中華民國仲裁協會前於民國
    100年7月4日就相對人與抗告人間給付違約金事件作成99年
    仲聲仁字第75號仲裁判斷書（下稱系爭仲裁判斷），其主文
    第1、3項分別載明「相對人（即抗告人）應給付聲請人（即
    相對人）新臺幣肆佰肆拾萬元及自民國九十九年九月二十五
    日起至清償日止，按年息百分之五計算之利息」、「仲裁費
    用由聲請人負擔57%，其餘由相對人負擔」。詎抗告人未依
    系爭仲裁判斷內容給付款項，爰依仲裁法第37條第2項規定
    ，聲請裁定准予強制執行等語。原法院則以：本件聲請強制
    執行核無仲裁法第38條各款情形，而裁定准許強制執行。
二、本件抗告意旨略以：
  (一)系爭仲裁判斷命抗告人給付相對人390萬元部分，係指雙方
    買賣契約中約定之第一期款195萬元及第三期款195萬元而言
    ，但該390萬元已經相對人匯入安信履約保證專戶內，故此
    應屬安信建築經理股份有限公司（下稱安信建築）是否應負
    履約保證責任有關，抗告人無權管理決定。是系爭仲裁判斷
    之結果應扣除上開390萬元，始為正確。
  (二)抗告人已於100年8月5日向本院提出撤銷仲裁判斷之訴，業
    經本院審理中。
  (三)再查安信建築承辦本件履約保證契約，並未公平處理買賣雙
    方之權益，例如於99年4月30日完稅後，遲至99年5月28日仍
    未完成過戶等。而此係因信義房屋之承辦經紀人員黃因鶯、
    邱泓諭等人有應作為而不作為之過失所致。惟系爭仲裁判斷
    竟依據上開有違誤之證據為其判斷基礎，其公信力顯有可疑
    。
  (四)爰聲請傳喚證人黃因鶯、邱泓諭及陳佑諄等人，並提起本件
    抗告，請求判決廢棄原裁定，並重新調查安信建築應負之連
    帶損害賠償責任等語。
三、按仲裁法第52條規定，法院關於仲裁事件之程序，除本法另
    有規定外，適用非訟事件法，非訟事件法未規定者，準用民
    事訴訟法。又依仲裁法第37條第2項規定，聲請法院裁定許
    可強制執行，仲裁法並未特別規定其程序，故關於此項聲請
    及抗告，法院自應適用非訟事件法規定，就有無仲裁法第38
    條所定消極要件具備與否而為形式審查；至於仲裁協議標的
    爭議或範圍之實體爭執，應另行提起撤銷仲裁判斷之訴之資
    解決（最高法院93年度台抗字第1019號裁定意旨參照）。
四、經查，本件抗告人與相對人因給付違約金事件提付仲裁，相
    對人於該案中係主張沒收抗告人已繳之390萬元價金，並請
    求抗告人再給付390萬元，合計780萬元，以為違約金之給付
    ；嗣經中華民國仲裁協會於100年7月4日作成系爭仲裁判斷
    ，認定抗告人應給付相對人440萬元及法定遲延利息，並已
    於理由中說明其中390萬元係指抗告人已付之買賣價金，其
    餘50萬元則係經酌減後另應給付之違約金，有該仲裁判斷書
    在卷可考。準此可知，系爭仲裁判斷確屬針對該協議標的之
    爭議所為，且未逾前揭仲裁協議之範圍無誤。而抗告人雖指
    摘該仲裁判斷所採取之判斷基礎係有瑕疵之證據，公信力不
    足云云，惟所謂仲裁判斷書應附理由而未附者，係指仲裁判
    斷書對於當事人聲請仲裁標的之判斷，完全不附理由而言，
    非指對於當事人所提單一具體證據未予論斷說明，倘已附理
    由，縱未盡完備或有顯然錯誤，應予更正之情形，亦與判斷
    不附理由有間，不得謂為不附理由。換言之，即使抗告人所
    言為真，亦屬仲裁判斷應否撤銷之實體事項爭執，不能認為
    本件具備仲裁法第38條第2款所謂應附理由而未附者之違誤
    。是以，本件依形式上之審查，尚核無仲裁法第38條所列應
    駁回執行裁定聲請之情事，原法院准許相對人之聲請而為許
    可強制執行，經核並無不當。抗告人抗告意旨指摘原裁定不
    當，求予廢棄，非有理由，應予駁回。
五、此外，本件應適用非訟程序，依形式上審查為已足，業如前
    述，則抗告人於本件中聲請傳喚證人黃因鶯等人，即難認於
    法有據，本院自無須就此進行調查，併予敘明。
六、據上論結，本件抗告為無理由，爰依仲裁法第52條，非訟事
    件法第21條第2項、第24條第1項、第46條，民事訴訟法第49
    5條之1第1項、第449條第1項、第78條，裁定如主文。
中    華    民    國   100    年    10    月    31    日
                  民事第三庭   審判長法  官  郭美杏
                                     法  官  汪怡君
                                     法  官  吳若萍
以上正本係照原本作成。
本裁定除以適用法規顯有錯誤為理由，不得再抗告。如提起再抗
告，應於裁定送達後10日內委任律師為訴訟代理人向本院提出再
抗告狀，並繳納再抗告費新臺幣1,000元。
中    華    民    國   100    年    10    月    31    日
                                     書記官  王妤甄